臺灣屏東地方法院刑事判決　　　　　　　110年度易字第301號
　　　　　　　　　　　　　　　　　　　110年度易字第685號
公　訴　人　臺灣屏東地方檢察署檢察官
被　　　告　劉律廷




上列被告因竊盜案件，經檢察官提起公訴（110 年度偵緝字第41
號），被告於準備程序期日就被訴事實為有罪陳述，本院合議庭
裁定由受命法官獨任進行簡式審判程序，判決如下：
    主  文
劉律廷犯如附表所示之罪，各處如附表「主文欄」所示之刑及沒
收。不得易科罰金之有期徒刑部分，應執行有期徒刑壹年。
    事  實
一、劉律廷意圖為自己不法之所有，基於竊盜之犯意，分別為下
    列犯行：
  ㈠於如附表編號1 至2 所示之時間、地點，以如附表編號1 至
    2 「竊盜方式」欄所示之方式，竊取如附表編號1 至2 「犯
    罪所得」欄所示之物得手。
  ㈡於如附表標號3 所示之時間、地點，以如附表編號3 「竊盜
    方式」欄所示之方式，著手於竊盜而未得逞。
  ㈢嗣警獲報後，分別以如附表編號1 至3 「查獲經過」欄所示
    之查獲經過尋線追查，而知上情。
二、案經陳宜惠訴由屏東縣政府警察局東港分局、蔡宜芳訴由屏
    東縣政府警察局枋寮分局、賴勇霖訴由屏東縣政府警察局潮
    州分局報告臺灣屏東地方檢察署檢察官偵查起訴。
    理  由
一、本案被告劉律廷所犯係死刑、無期徒刑、最輕本刑為3 年以
    上有期徒刑以外之罪，其於準備程序中就被訴事實為有罪之
    陳述，經法官告知簡式審判程序之旨，並聽取當事人之意見
    後，本院認為適宜由受命法官獨任進行簡式審判程序。
二、上開事實，業經被告於本院審理時坦承不諱（本院易301 卷
    第84、90、97頁），核與證人即告訴人陳宜惠、蔡宜芳、賴
    勇霖（下合稱告訴人3 人）於警詢時之證述，證人劉芳宏於
    警詢時之證述均大致相符（警9300卷第11-15 頁；警2000卷
    第5-6 頁；警9700卷第9-10、13-15 、17-18 頁）；並有警
    製偵查報告、監視器錄影畫面翻拍照片、現場照片、相片影
    像資料查詢結果、贓物認領保管單、扣案物照片、車輛詳細
    資料報表、屏東縣政府警察局潮州分局新埤分駐所受（處）
    理案件證明單、同所受理各類案件紀錄表等件附卷可稽（警
    9300卷第3 、16-20 頁；警2000卷第7 、20-24 頁；警9700
    卷第19-35 、37、41-43 頁），堪認被告上開任意性自白均
    核與客觀事實相符，可以採信。綜上，本案事證明確，被告
    前揭犯行均可堪認定，應予依法論科。
三、論罪科刑
  ㈠按刑法第321 條第1 項第3 款之攜帶兇器竊盜罪，係以行為
    人攜帶兇器為其加重條件，此所謂兇器，其種類並無限制，
    凡客觀上足以對人之生命、身體、安全構成威脅，具有危險
    性之兇器為已足，並不以攜帶之初有行兇之意圖為必要（最
    高法院79年台上字第5253號判決意旨參照）。查被告為如附
    表編號3 所示之犯行時，所使用之一字螺絲起子1 支，其材
    質堅硬程度既得用以破壞門鎖，如持以攻擊，客觀上自足危
    害他人生命、身體之安全，應屬兇器無疑。
  ㈡次按刑法第321 條第1 項第2 款規定將「門扇」、「牆垣」
    、「其他安全設備」並列，則所謂「門扇」應專指狹義之門
    戶而言，即指分隔住宅或建築物內外之間之出入口大門。而
    所謂「其他安全設備」，係指門扇牆垣以外，依通常觀念足
    認防盜之一切設備而言，如門鎖、窗戶等皆屬之（最高法院
    55年台上字第547 號判決意旨參照）。查被告如附表編號3
    所示之犯行，既係以破壞門損之方式以遂其竊盜犯行，自屬
    毀損安全設備無訛。
  ㈢核被告所為，如附表編號1 至2 所示之部分，均係犯刑法第
    321 條第1 項第1 款之侵入住宅竊盜罪；如附表編號3 所示
    之部分，係犯刑法第321 條第2 項、第1 項第1 款、第2 款
    、第3 款之攜帶兇器毀損安全設備侵入住宅竊盜未遂罪。被
    告上開犯行，犯意各別，行為互殊，應予分論併罰。又被告
    如附表編號3 所示之部分犯行，已著手於竊盜行為之實行，
    惟因未竊得財物而不遂，為未遂犯，爰依刑法第25條第2 項
    規定，按既遂犯之刑減輕之。
  ㈣爰審酌被告正值青壯、身體健全，卻不思以己身之力循正當
    途徑獲取所需，恣意侵入他人住宅竊取財物，甚以兇器破壞
    告訴人賴勇霖之門鎖，危害告訴人3 人對於財產之管領權與
    住居安寧，並影響社會治安，所為誠屬不應該，且其前有多
    起竊盜前案紀錄（於本案尚不構成累犯），有臺灣高等法院
    被告前案紀錄表附卷可稽，素行非佳；惟念及被告犯後尚能
    坦承犯行之犯後態度，並參考其犯罪之動機、手段、告訴人
    3 人所受損害之程度，兼衡其於本院審理時自陳之家庭、生
    活、經濟與工作狀況（本院易301 卷第97頁）等一切情狀，
    就其所犯分別量處如附表「主文欄」所示之刑，並就得易科
    罰金部分，諭知易科罰金之折算標準，再就不得易科罰金部
    分，定其應執行之刑。
四、沒收
  ㈠犯罪工具部分
    按供犯罪所用、犯罪預備之物或犯罪所生之物，屬於犯罪行
    為人者，得沒收之；前2 項之沒收（即前述犯罪工具物等部
    分），於全部或一部不能沒收或不宜執行沒收時，追徵其價
    額，刑法第38條第2 項前段、第4 項定有明文。查未扣案之
    一字螺絲起子1 支，係被告如附表編號3 所示之犯行所用之
    物，且係被告所有，於犯後丟棄之情，業經其供承在卷（偵
    65 10 卷第60頁），應依上開規定，於被告如附表編號3 所
    示之犯行下，宣告沒收之，並應於全部或一部不能沒收或不
    宜執行沒收時，依同條第4 項規定，追徵其價額。
  ㈡犯罪所得部分
  1.按犯罪所得，屬於犯罪行為人者，沒收之；前2 項（即前述
    犯罪所得）之沒收，於全部或一部不能沒收或不宜執行沒收
    時，追徵其價額；犯罪所得已實際合法發還被害人者，不予
    宣告沒收或追徵，刑法第38條之1 第1 項前段、第3 項、第
    5 項分別定有明文。次按刑法第38條之1 第5 項所謂實際合
    法發還，指因犯罪而生民事或公法請求權已經被實現而言，
    不以發還扣押物予原權利人為限，如財產犯罪，行為人已依
    和解條件履行賠償損害之情形亦屬之。犯罪所得已實際發還
    或賠償被害人者，法院自無再予宣告沒收或追徵之必要；倘
    行為人雖與被害人達成民事賠償和解，實際上未將和解金額
    給付被害人，或犯罪所得高於和解金額，法院對於未給付之
    和解金額或犯罪所得扣除和解金額之差額部分等未實際賠償
    之犯罪所得，自仍應諭知沒收或追徵（最高法院109 年度台
    上字第531 號判決意旨參照）。
  2.經查：
  ⑴如附表編號1 所示之犯行部分
    被告此部分犯行所竊得之現金1,500 元，尚未返還予告訴人
    陳宜惠，此有本院公務電話紀錄在卷可考（本院易301 卷第
    47頁），爰依刑法第38條之1 第1 項前段規定，於被告所犯
    之罪刑項下宣告沒收之，並應於全部或一部不能沒收或不宜
    執行沒收時，依同條第3 項規定，追徵其價額。
  ⑵如附表標號2 所示之犯行部分
    被告此部分犯行所竊得之K 金戒指1 個及K 金手鍊1 條，雖
    未實際返還予告訴人蔡宜芳，惟被告已於告訴人蔡宜芳取回
    如附表編號2 所示之PLAYBOY 牌白色手錶1 支、小豬造型粉
    色粉晶項鍊1 條後，與告訴人蔡宜芳以新臺幣（下同）5,00
    0 元達成和解，並賠償其中3,500 元之情，業據被告供承在
    卷（本院易685 卷第88-89 頁），並有本院公務電話紀錄、
    贓物認領保管單在卷可佐（警2000卷第20頁；易685 卷第10
    1 頁），可認屬實。又因卷內並無充分證據，如購買資料或
    價格證明等，足資認定被告所竊得前揭K 金戒指與K 金手鍊
    價值若干，是此部分犯罪所得之價額認定顯有困難，爰依刑
    法第38條之2 第1 項規定，以估算之方式認定：審諸和解之
    性質本即有以和解內容取代原受損害內容之意，是本院認以
    上開5,000 元之和解金額估算被告此部分實際犯罪所得應屬
    適當。就本院應沒收部分，應以5,000 元扣除被告已實際償
    還告訴人蔡宜芳之3,500 元，就所餘之1,500 元部分，依刑
    法第38條之1 第1 項、第3 項規定宣告沒收之，並於全部或
    一部不能沒收或不宜執行沒收時，追徵其價額。又檢察官日
    後就此部分指揮執行時，倘被告有實際賠償告訴人蔡怡芳之
    情形，仍應將該業已賠償部分扣除之，不能重複執行，附此
    敘明。
  ⑶至被告所竊得之如附表編號1 所示之監視器主機，業經劉芳
    宏返還予告訴人陳宜惠；如附表編號2 所示之PLAYBOY 牌白
    色手錶1 支、小豬造型粉色粉晶項鍊1 條亦經警發還告訴人
    蔡宜芳等事實，均經認定如前，爰均不予宣告沒收。
據上論斷，應依刑事訴訟法第273 條之1 第1 項、第299 條第1
項前段，刑法第321 條第1 項第1 款、第2 款、第3 款、第2 項
、第25條、第51條第5 款、第38條第2 項、第4 項、第38條之1
第1 項前段、第3 項、第38條之2 第1 項，刑法施行法第1 條之
1 第1 項，判決如主文。
本案經檢察官李仲仁提起公訴，檢察官楊婉莉到庭執行職務。
中    華    民    國   110    年    10    月    29    日
                  刑事第五庭  法  官  江永楨
以上正本證明與原本無異。
如不服本判決應於收受判決後20日內向本院提出上訴書狀，並應
敘述具體理由。其未敘述上訴理由者，應於上訴期間屆滿後20日
內向本院補提理由書（須附繕本）「切勿逕送上級法院」。
中    華    民    國   110    年    10    月    29    日
                              書記官  林祥玉
　
附錄本判決論罪科刑法條：
刑法第321條
犯前條第1項、第2項之罪而有下列情形之一者，處6月以上5年以
下有期徒刑，得併科50萬元以下罰金：
一、侵入住宅或有人居住之建築物、船艦或隱匿其內而犯之。
二、毀越門窗、牆垣或其他安全設備而犯之。
三、攜帶兇器而犯之。
四、結夥三人以上而犯之。
五、乘火災、水災或其他災害之際而犯之。
六、在車站、港埠、航空站或其他供水、陸、空公眾運輸之舟、
車、航空機內而犯之。
前項之未遂犯罰之。
　
附表：
┌─┬───┬────┬────┬─────────┬─────────┬─────────┐
│編│      │  時間  │        │                  │                  │                  │
│號│告訴人├────┤犯罪所得│     竊盜方式     │     查獲經過     │      主文欄      │
│  │      │  地點  │        │                  │                  │                  │
├─┼───┼────┼────┼─────────┼─────────┼─────────┤
│1 │陳宜惠│民國109 │1,500 元│劉律廷於左列時間、│陳宜惠發現發現監視│劉律廷犯侵入住宅竊│
│  │      │年9 月8 │、監視器│地點，見陳宜惠住處│器無連線，乃報警處│盜罪，處有期徒刑捌│
│  │      │日2 時20│主機    │側門未關，趁該址無│理，經警調閱陳宜惠│月。未扣案之犯罪所│
│  │      │分許    │        │人在內之際，侵入該│住處監視器錄影畫面│得新臺幣壹仟伍佰元│
│  │      ├────┤        │址後，竊取陳宜惠所│，並詢問劉律廷之妹│沒收之，於全部或一│
│  │      │屏東縣林│        │有、放置屋內之左列│劉芳宏，經劉芳宏詢│部不能沒收或不宜執│
│  │      │邊鄉豊漁│        │現金及物品。      │問劉律廷後，劉芳宏│行沒收時，追徵其價│
│  │      │路上之陳│        │                  │在其與劉律廷位於屏│額。              │
│  │      │宜惠住處│        │                  │東縣林邊鄉豊漁路12│                  │
│  │      │（地址詳│        │                  │3 號之住處尋得監視│                  │
│  │      │卷）    │        │                  │器主機，並歸還予陳│                  │
│  │      │        │        │                  │宜惠。            │                  │
├─┼───┼────┼────┼─────────┼─────────┼─────────┤
│2 │蔡宜芳│109 年12│PLAYBOY │劉律廷駕駛車牌號碼│警方於另案偵辦劉律│劉律廷犯侵入住宅竊│
│  │      │月25日22│牌白色手│9471-EM 號自用小客│廷侵占車牌號碼0000│盜罪，處有期徒刑柒│
│  │      │時前之同│錶1 支、│車於左列時間、行經│-EM 號自用小客車犯│月。未扣案之犯罪所│
│  │      │日某時許│小豬造型│左列地點，見蔡宜芳│嫌時，發現車內贓物│得壹仟伍佰元沒收之│
│  │      ├────┤粉色粉晶│住處未上鎖，即徒手│，乃將車內贓物公告│，於全部或一部不能│
│  │      │屏東縣枋│項鍊1 條│開啟該址大門而侵入│於臉書社群軟體，蔡│沒收或不宜執行沒收│
│  │      │寮鄉中山│、K 金戒│該址，竊取蔡宜芳所│宜芳於瀏覽後發現其│時，追徵其價額。  │
│  │      │路上之蔡│指1 個、│有、放置屋內之左列│遭竊物品，而主動聯│                  │
│  │      │宜芳住處│K 金手鍊│物品。            │繫警方，並經警發還│                  │
│  │      │（地址詳│1 條    │                  │PLAYBOY 牌白色手錶│                  │
│  │      │卷）    │        │                  │1 支、小豬造型粉色│                  │
│  │      │        │        │                  │粉晶項鍊1 條予蔡宜│                  │
│  │      │        │        │                  │芳。              │                  │
├─┼───┼────┼────┼─────────┼─────────┼─────────┤
│3 │賴勇霖│110年2月│無      │劉律廷騎乘車牌號碼│賴勇霖發現監視器警│劉律廷犯攜帶兇器毀│
│  │      │25日13時│        │MNW-1967號普通重型│報與門鎖遭破壞後報│損安全設備侵入住宅│
│  │      │24分時許│        │機車於左列時間、行│警處理，並提供監視│竊盜未遂罪，處有期│
│  │      ├────┤        │經左列地點，竟持客│器錄影畫面供警追查│徒刑伍月，如易科罰│
│  │      │屏東縣新│        │觀上足以傷害人之生│。                │金，以新臺幣壹仟元│
│  │      │埤鄉忠孝│        │命、身體而可供兇器│                  │折算壹日。未扣案之│
│  │      │路上之賴│        │使用之一字螺絲起子│                  │一字螺絲起子壹支沒│
│  │      │勇霖住處│        │1 支破壞賴勇霖住處│                  │收之，於全部或一部│
│  │      │（地址詳│        │之大門門鎖，侵入該│                  │不能沒收或不宜執行│
│  │      │卷）    │        │址搜尋財物，惟未能│                  │沒收時，追徵其價額│
│  │      │        │        │尋獲任何財物而不遂│                  │。                │
│  │      │        │        │。                │                  │                  │
│  │      │        │        │                  │                  │                  │
└─┴───┴────┴────┴─────────┴─────────┴─────────┘
卷別對照表：
┌──────┬─────────────────────────┐
│   簡稱     │                  卷別                            │
├──────┼─────────────────────────┤
│本院易301 卷│本院110年度易字第301號卷                          │
├──────┼─────────────────────────┤
│本院易301 卷│本院110年度易字第685號卷                          │
├──────┼─────────────────────────┤
│偵6510卷    │臺灣屏東地方檢察署110年度偵字第6510號卷           │
├──────┼─────────────────────────┤
│警9300卷    │屏東縣政府警察局東港分局東警偵字第10932479300卷   │
├──────┼─────────────────────────┤
│警9700卷    │屏東縣政府警察局潮州分局潮警偵字第11030389700 號  │
├──────┼─────────────────────────┤
│警2000卷    │屏東縣政府警察局枋寮分局枋警偵字第11031212000號卷 │
└──────┴─────────────────────────┘